最　高　行　政　法　院　裁　定　　　　　　　　　　九十三年度裁字第六六九號
　　上　訴　人　乙○○
　　被 上訴 人　財政部臺北市國稅局
　　代　表　人　甲○○
右當事人間因營業稅事件，上訴人不服中華民國九十一年十二月二十六日臺北高等行
政法院九十一年度簡字第二五五號判決，提起上訴。本院裁定如左：
　　主  文
上訴駁回
上訴審訴訟費用由上訴人負擔。
　　理  由
一、按對於適用簡易程序之裁判提起上訴或抗告，須經本院許可，且該許可以訴訟事
    件所涉及之法律見解具有原則性者為限，行政訴訟法第二百三十五條定有明文。
    所謂訴訟事件涉及之法律見解具有原則性，係指該事件所涉及之法律問題意義重
    大，而有加以闡釋之必要情形而言。
二、本件上訴人意旨略以：(一)、依據所得稅法第十四條第三類薪資所得之但書規定：
    「但為雇主之目的，執行職務而支領之差旅費、日支費及加班費不超過規定標準
    者」，不在此限。按上訴人於民國八十五年受聘雇台北市政府教育局，執行「台
    灣區地方戲劇（歌仔戲）」比賽，決賽評審之職務。與八十一年、八十三年受聘
    雇執行上開比賽，決賽評審之職務案例相同。前歷屆均認定受聘雇所有參與評審
    委員，執行地方戲劇（歌仔戲）比賽評定各劇團編演優劣之工作，執行職務所支
    領之差旅費等，按第二項「但書規定」不在薪資所得之範圍，屬於免報、繳所得
    稅。茲本件八十五年往中區評審所得每日二場四仟元鐘點費，實領實用於差旅費
    等支出：住宿飯店旅館費、三餐飲食費、日用雜支費及來往交通費等，並無盈餘
    所得，故上訴人原則性法律見解，無所得所以不應課稅。上訴人主張本案件適用
    所得稅法第十四條第三類薪資所得之「但書規定」，非原判決薪資所得之本文。
    (二)、按松山稽徵所依法查辦，因查明該筆款項（評審鐘點費），實際給付日期為
    八十五年度，函台北市立社教館儘速辦理更正扣繳暨免扣繳憑單等相關資料。而
    台北市國稅局任由社教館謊言搪塞，涉嫌徇私放縱，所引用「行政院新聞局及xx
    電影事業股份有限公司聘請學者專家擔任金鐘獎、金鼎獎、亞太影展及金馬獎等
    之評審，所給付之各項審查費及評審費用，認應屬各該受領人之兼職薪資所得」
    乙節，按上開所得一場評審費數萬元與地方戲一場評審費二仟元，二者所得額相
    差懸殊，且該規定並未列舉包括「地方戲劇」項目。被上訴人擴張解釋，濫予引
    用，與法不合。(三)、按八十六年並無台灣區地方戲劇（歌仔戲）比賽之事實，社
    教館何來評審費用之支出，上訴人並無評審鐘點費參萬元之收入，何來所得，與
    所得稅法相關規定不合。又社教館八十五年度所支出之評審費，違背執行公款「
    績效預算」專款專用之規定。內部作帳編造理由「預借墊付」轉於八十六年度，
    致使上訴人八十六年繳納八十五年之評審所得稅，年度不合，稅率不同，違反稅
    務稽徵行政程序，損害上訴人權益云云，提起上訴。經核均屬原審取捨證據認定
    事實之問題，並無所涉及之法律見解，具有原則上之重要情事。上訴人提起上訴
    ，不合首揭規定，不應許可，其上訴難謂合法，應予駁回。
三、依行政訴訟法第二百四十九條第一項前段、第一百零四條、民事訴訟法第九十五
    條、第七十八條，裁定如主文。
中　　華　　民　　國　　九十三　　　年　　　六　　　　月　　　九　　　　日
                    最 高 行 政 法 院  第 五 庭
                                審 判 長 法  官　　　鄭  淑  貞
                                         法  官      蔡  進  田
                                         法  官　　　鍾　耀　光
                                         法  官　　　林　清　祥
                                         法  官　　　黃  合  文
右  正  本  證  明  與  原  本  無  異
　　　　　　　　　　　　　　　　　　　　 法院書記官　蘇　金　全
中　　華　　民　　國　　九十三　　　年　　　六　　　　月　　　十　　　　日
